臺灣高雄地方法院刑事裁定　　　　　　　94年度聲判字第81號
聲　請　人　丙○○
被　　　告　乙○○
　　　　　　甲○○
上列聲請人因告訴被告恐嚇等案件，不服臺灣高等法院分院檢察
署檢察長駁回再議之處分（94年度上聲議字第865 號），聲請交
付審判，本院裁定如下：
    主  文
聲請駁回。
    理  由
一、聲請意旨如附件刑事交付審判聲請狀所載。
二、按「告訴人不服上級法院檢察署檢察長或檢察總長認再議為
    無理由而駁回之處分者，得於接受處分書後10日內委任律師
    提出理由狀，向該管第一審法院聲請交付審判。法院認為交
    付審判之聲請不合法或無理由者，應駁回之」，刑事訴訟法
    第258 條之1 、第258 條之3第2項前段分別定有明文。
三、本件聲請人即告訴人丙○○於民國94年1 月12日以被告乙○
    ○、甲○○2 人涉犯恐嚇等罪嫌，向臺灣高雄地方法院檢察
    署檢察官提出告訴，經該檢察署檢察官於94年8 月22日以94
    年度偵字第8520號不起訴處分後，聲請人不服聲請再議，亦
    經台灣高等法院高雄分院檢察署檢察長於94年9 月27日以94
    年度上聲議字第865 號認再議為無理由而駁回再議在案。
四、按刑事訴訟法第258 條之1 增設之交付審判制度，其立法意
    旨，乃係對於「檢察官不起訴或緩起訴裁量權」制衡之一種
    外部監督機制，亦即藉由該制度，由法院對檢察官所為不起
    訴或緩起訴之處分是否正確加以審查，以防止檢察機關濫權
    ，故依此立法精神，法院就聲請交付審判案件之審查，所得
    調查證據之範圍，應以偵查中曾顯現之證據為限，不可就告
    訴人新提出之證據為調查，亦不可蒐集偵查卷以外之證據，
    否則將與刑事訴訟法第260 條再行起訴之規定相混淆，此有
    臺灣高等法院91年4 月25日刑事庭庭長法律問題研究會議結
    論可資參考。而法院於審查交付審判之聲請有無理由時，除
    認為告訴人所指摘不利被告之事證未經檢察機關詳為調查或
    斟酌，或不起訴處分書所載理由違背經驗法則、論理法則或
    其他證據法則，否則不宜率予交付審判，亦為司法院配合該
    制度之實施，同時於91年2 月8 日以（91）院臺廳刑1 字第
    04394 號函令修正法院辦理刑事訴訟案件應行注意事項第11
    8 條所明揭。
五、經查：
  (一)、原偵查之臺灣高雄地方法院檢察署檢察官偵查結果，認：
      １、詐欺部分：聲請人自承雙方前曾向旗山調解委員會進
      行調解，其有請被告乙○○來實地測量等語在卷，足見雙
      方對於工程款之計算互有歧見，故難認被告2人有為自己
      不法所有意圖，亦無施用詐術之情事，此部分純屬民事糾
      葛，應另循民事訴訟程序以謀救濟。２、恐嚇部分：證人
      黃堂惠於偵查中證稱其並不知被告2 人有無恐嚇等語；而
      證人林貞吟雖結證有看到被告乙○○拿剪刀要刺聲請人，
      但沒有刺到，有何原因伊並不知情等語，則縱被告乙○○
      當時確實手持剪刀，亦無法證明被告乙○○有何恐嚇之行
      為。３、妨害名譽部分：雙方就工程款之計算既有上開爭
      執，則被告聲請調解自無散佈於眾之意圖。４、毀損部分
      ：證人徐瑞逢證稱：被告甲○○將憑證握在手中揉，可能
      有撕一點，伊就搶過來等語，是前開收據既未因被告甲○
      ○撕破之舉而使其上所記載之內容無法辨識或有所欠缺，
      實難認借據之功能有所喪失，被告甲○○所為，自不能以
      毀損罪相繩，故為不起訴處分。
  (二)、臺灣高等法院高雄分院檢察署檢察長除引用原偵查檢察官
      之認定外，並認：聲請人雖主張被告虛報坪數向其請領款
　    項，惟雙方就坪數既有爭執，本件即屬民事糾紛，故尚難
      逕認被告有何詐財行為，亦毋庸傳訊證人周正道或到現場
      勘驗以確認實際坪數，又證人林貞吟雖證稱有看到被告乙
      ○○拿剪刀要刺聲請人，什麼原因伊不知道等語，姑不論
      被告否認持剪刀，且未扣案，縱認該證詞可信，然亦難因
      而遽認被告乙○○有恐嚇犯行，故亦不必再傳訊證人涂仁
      安或訊問被告乙○○持剪刀之動機。而雙方既因對坪數之
      認知不同而導致被告主張聲請人尚欠其工程款15萬元，此
      一民事糾葛亦難遽認被告2 人即有妨害名譽之情事。而證
      人即警察徐瑞逢既證稱被告甲○○將憑證在手中揉，可能
      有撕一點，伊就搶過來等語，足見前開收據未達毀損程度
      應可認定，故其何以要撕收據之原因，亦無再調查之必要
      ，此外又查無積極證據證明被告2 人有毀謗等罪嫌，而維
      持原檢察官所為之不起訴處分，駁回聲請人再議之聲請。
  (三)、經本院審核結果，認原偵查檢察官所為之不起訴處分及臺
      灣高等法院高雄分院檢察署所為之處分書，其採證與認事
      用法，均無違背經驗法則、論理法則與證據法則之處，亦
      敘明無庸傳訊證人周正道、涂仁安之理由，且本件並無何
      告訴人所指摘不利被告之事證未經檢察機關調查或斟酌，
      是聲請人以仍須傳訊證人周正道、涂仁安到庭為由而聲請
      交付審判，自難認有理由。
六、綜上所述，前開不起訴處分及駁回再議理由暨事證，經本院
    調閱前開卷證核閱屬實，而聲請人聲請交付審判指摘之事實
    ，於前開不起訴處分書及駁回再議處分書皆已詳細論列說明
    。而檢察官為不起訴處分之理由，亦無何違背經驗法則、論
    理法則或其他證據法則之情事，本院因認本件並無「告訴人
    所指摘不利被告之事證未經檢察機關詳為調查或斟酌，或不
    起訴處分書所載理由違背經驗法則、論理法則或其他證據法
    則」等得據以交付審判之事由存在。從而，本件聲請為無理
    由，應予駁回。
七、據上論斷，依刑事訴訟法第258 條之3 第2 項前段，裁定如
    主文。
中　　華　　民　　國　　94　　年　　10　　月　　20　　日
                    刑事第十四庭
                          審判長法　官  蔡  廣  昇
                                法  官  林  瑋  桓
                                法　官  謝  雨  真
上正本證明與原本無異。
不得抗告。
中　　華　　民　　國　　94　　年　　10　　月　　20　　日
                                書記官  許  麗  珠
